臺灣桃園地方法院刑事裁定
111年度撤緩字第67號
聲  請  人  臺灣桃園地方檢察署檢察官
受  刑  人  張懷恩



上列聲請人因受刑人傷害案件（108 年度桃原交簡字第238號）
，聲請撤銷緩刑之宣告（111 年度執聲字第327號），本院
裁定如下：
    主  文
張懷恩之緩刑宣告撤銷。
    理  由
一、聲請意旨略以：受刑人即被告張懷恩因犯傷害罪案件，經本
    院以108 年度桃原交簡字第238號判決處拘役50日，緩刑2 
    年，緩刑期間付保護管束，並應提供60小時之義務勞務，並
    於民國109 年2月26日確定在案。惟受刑人於期限內均未履
    行義務勞務或支付公庫，已合於刑法第75條之1 第1 項第4 
    款所定要件，爰依刑事訴訟法第476條規定聲請撤銷緩刑宣
    告。
二、按緩刑制度設計之本旨，除可避免執行短期自由刑之流弊外
    ，主要目的在鼓勵惡性較輕微之犯罪行為人或偶發犯、初犯
    得適時改過，以促其遷善，復歸社會正途，而緩刑宣告得以
    附條件方式為之，亦係基於個別預防與分配正義，俾確保犯
    罪行為人自新及適度填補其犯罪所生之損害為目的。然犯罪
    行為人經宣告緩刑後，若有具體事證足認其並不因此有改過
    遷善之意，自不宜給予緩刑之寬典，故而設有撤銷緩刑宣告
    制度。又受緩刑之宣告而違反刑法第74條第2 項第1 款至第
    8 款所定負擔情節重大者，足認原宣告之緩刑難收其預期效
    果，而有執行刑罰之必要者，得撤銷其宣告，刑法第75條之
    1 第1 項第4 款定有明文。考其立法意旨略以：修正條文第
    74條第2 項增列法院於緩刑期間內，得命犯罪行為人於緩刑
    期內應遵守之事項（例如向被害人支付相當數額、向公庫支
    付一定之金額、接受精神、心理輔導、提供義務勞務或其他
    為預防再犯之事項），明定違反該條所定事項情節重大者，
    得撤銷其緩刑宣告，以期周延，且本條採用裁量撤銷主義，
    賦與法院撤銷與否之權限，實質要件即以「足認原宣告之緩
    刑難收其預期效果，而有執行刑罰之必要」，供作審認之標
    準。至於所謂「情節重大」，係指受判決人顯有履行負擔之
    可能，而隱匿或處分其財產、故意不履行、無正當事由拒絕
    履行或顯有逃匿之虞等情事而言，亦即應從受刑人是否自始
    真心願意接受緩刑所附帶之條件、於緩刑期間是否已誠摯盡
    力履行條件、是否有生活或經濟上突發狀況致無履行負擔之
    可能、抑或有履行可能卻故意不履行、無正當事由拒絕履行
    或顯有逃避履行之虞等節，依比例原則加以衡量。
三、經查：
  ㈠受刑人前因傷害罪案件，經本院以108 年度桃原交簡字第238
     號判決（下稱原判決）處有期徒刑2 月，緩刑2 年，緩刑
    期間付保護管束，並應提供60小時之義務勞務，嗣該案於10
    9 年2月26日確定等情，有前開判決書、臺灣高等法院被告
    前案紀錄表在卷可查。
  ㈡受刑人經臺灣桃園地方檢察署（下稱桃園地檢署）傳喚，於1
    10 年4月23日到案，經執行書記官明確告知原判決所定緩刑
    條件負擔後，受刑人稱：「之前沒有履行義務勞務，是因為
    要照顧阿嬤，這次我會把義務勞務履行完」等語，有卷附11
    0 年4月23日執行筆錄在卷可考，則受刑人至遲於斯時起，
    自應知悉原判決縱使宣告緩刑，但亦同時宣告有緩刑條件負
    擔，其應確實履行。然就前揭義務勞務部分，經桃園地檢署
    發函命受刑人應於110 年5 月19 日至該署指定機構完成義
    務勞務，後因新冠肺炎疫情之故，桃園地檢署再於110年9月
    16日發函命受刑人應於110年10月6日至該署指定機構完成義
    務勞務，該通知函於110年9月26日由受刑人親自簽收，嗣再
    發函敦促受刑人應盡速於110 年12月31日前盡速履行60小時
    之義務勞務，惟受刑人均未履行任何緩刑條件負擔等情，有
    桃園地檢署義務勞務受處分人報到通知單、因新冠肺炎疫情
    延長受刑人本件履行期限簽文、110 年9月16 日桃檢俊保11
    0 執護勞113字第1109089526 號、110年11 月11日桃檢俊保
    110 執護勞113 字第1109111826號函、送達證書、臺灣桃園
    地方檢察署辦理社區處遇義務勞務工作日誌等件存卷可考。
    嗣觀護人再於111 年1月10日電話聯繫受刑人確認本件義務
    勞務執行狀況，然受刑人說詞反覆，而經查證後均未完成任
    何勞務義務時數等情，有觀護輔導紀要存卷可參。後聲請人
    聲請撤銷緩刑，經本院合法傳喚受刑人應於111 年3 月23日
    至本院接受調查，然受刑人經合法傳喚仍無正當理由未到等
    情，有本院送達證書、調查筆錄附卷可考。由上可知，受刑
    人並非不知其應履行原判決所定緩刑條件負擔，且於原判決
    確定後，桃園地檢署一再敦促受刑人應確實履行，甚且一再
    給予受刑人延長履行勞務義務期限，以避免緩刑宣告遭撤銷
    ，然受刑人對此卻置若罔聞，未履行任何義務勞務，其違反
    緩刑條件負擔之情節確實已達重大程度，且從受刑人經多次
    通知，均以空泛理由搪塞，卻未積極向桃園地檢署聯繫如何
    履行以觀，已足認受刑人僅係藉詞托推、毫無履行意願，難
    認有何戒慎竣悔可言，自無從預期受刑人猶能恪遵相關法令
    規定，是本件緩刑宣告應已難收其預期效果，而有執行刑罰
    之必要。
  ㈢綜上所述，受刑人屬故意違反刑法第74條第2 項第4 、5 款
    所定負擔，並情節重大，已符合刑法第75條之1 第1 項第4
    款之規定，從而，本件聲請核屬正當，受刑人前開緩刑之宣
    告應予撤銷。
四、依刑事訴訟法第476 條，刑法第75條之1 第1 項第4 款，裁
    定如主文。
中　　華　　民　　國　　111 　年　　3 　　月　　30　　日
            刑事第九庭    法　官　謝承益
以上正本證明與原本無異。
如不服本裁定，應於裁定送達後5 日內向本院提出抗告狀。
　　　　　　　　　　　　　書記官　莊佳蓁          
中　　華　　民　　國　　111 　年　　4 　　月　　6 　　日